# 求陈版主

提问人：derekomg 时间：2020-04-27 18:06:00
本公司期初未分配利润为 2000 万，中期给股东分配利润 1500 万，然后管理层预估 1231 盈利 2000 万左右，因此在20191225 向股东分配利润 2000 万，但实际上 20191231 是亏损了 600 万，这样的结果导致未分配利润成了负数，这样符合准则或者是法律要求么，求教版主。

回答人：chenyiwei
这种情况属于超额分配利润，不符合公司法规定。理论上公司应撤销 2019 年 12 月 25 日关于利润分配的股东会决议，并要求各股东退还多分的利润。但在实际收到退回的多分利润之前，未分配利润余额应如实反映为负数。

提问人：derekomg 时间：2020-04-30 11:33:04
陈版主还有个问题就是，如果股东让公司上缴利润，这个利润是从合并层面呢还是母公司层面走呢。

回答人：chenyiwei
一般以母公司个别报表层面的未分配利润为基础确定可分配限额。